【裁判字號】    95,交簡上,101
【裁判日期】    951115
【裁判案由】    過失傷害
【裁判全文】
臺灣板橋地方法院刑事判決           95年度交簡上字第101號
上  訴  人  臺灣板橋地方法院檢察署檢察官
被      告  甲○○
                      1號11樓
上列上訴人因被告過失傷害案件，不服本院九十五年度交簡字第
六五一號中華民國九十五年六月三十日第一審判決（聲請簡易處
刑案號：九十五年度偵字第八五二六號），提起上訴，本院管轄
之第二審合議庭判決如下：
    主  文
上訴駁回。
    事實及理由
一、本案經本院審理結果，認第一審以被告甲○○所為係犯刑法
    第二百八十四條第一項前段之罪，判處拘役三十日，如易科
    罰金，以銀元三百元折算一日，其認事用法均無違誤，量刑
    亦屬適當，應予維持，並引用如附件第一審判決書所記載之
    事實、證據及理由。
二、本件檢察官提起上訴意旨略以：告訴人乙○○具狀請求上訴
    ，認被告並未依約履行賠償後續醫療費用、機車修理費用、
    精神損害等金額，嗣後避不見面，犯後態度不佳，原審僅量
    處有期徒刑三十日，實屬過輕云云，尚非顯無理由，故提起
    上訴等語。
三、惟查，被告雖未賠償告訴人乙○○所有損失，然已賠償新台
    幣二萬五千元，此為告訴人所不爭，本件原審已考量被告犯
    罪之動機、手段、告訴人所受傷害、已賠償告訴人部分損失
    及犯後坦承犯行等情狀，量處被告拘役三十日，實已斟酌本
    件被告所犯之一切情狀，並無疏漏，量刑至為妥適，檢察官
    依告訴人之請求徒就原審已審酌之量刑事由復行爭執，以原
    審量刑過輕為由指摘原判決不當云云，自難認有理由。
四、末查，被告行為後，刑法部分條文業於九十四年一月七日修
    正，同年二月二日公布，九十五年七月一日施行，現行刑法
    第二條第一項規定：「行為後法律有變更者，適用行為時之
    法律，但行為後之法律有利於行為人者，適用最有利於行為
    人之法律。」經查：
    (一)刑法第二百八十四條第一項過失傷害罪之法定刑含得科處
      罰金部分：而九十五年六月十四日修正公布，同年七月一
      日施行之刑法施行法增訂第一條之一規定：「中華民國九
      十四年一月七日刑法修正施行後，刑法分則編所定罰金之
      貨幣單位為新臺幣。九十四年一月七日刑法修正時，刑法
      分則編未修正之條文定有罰金者，自九十四年一月七日刑
      法修正施行後，就其所定數額提高為三十倍。但七十二年
      六月二十六日至九十四年一月七日新增或修正之條文，就
      其所定數額提高為三倍」，另刑法第三十三條第五款修正
      為：「主刑之種類如下：五、罰金：新臺幣一千元以上，
      以百元計算之」；而依被告行為時之刑罰法律，罰金係以
      銀元為單位，並依罰金罰鍰提高標準條例第一條前段規定
      之提高倍數十倍及修正前刑法第三十三條第五款規定之罰
      金最低額一元計算；是比較修正前、後之法律規定，罰金
      最高額經換算後之結果並無二致，惟就罰金最低額部分，
      依新法規定為新臺幣一千元；依舊法規定則為銀元一元（
      即新台幣三元）。因此，比較上述修正前、後之刑罰法律
      ，自以被告行為時關於科處罰金刑之法律較有利於被告。
    (二)按「自首」之性質無關可罰性之判斷或法律效果之形成，
      故其變更應非以行為時為基準，而應依「自首時」作為判
      斷之基準。本件被告自首時之刑法第六十二條規定：「對
      於未發覺之罪自首而受裁判者，減輕其刑。但有特別規定
      者，依其規定。」，乃係規定如有自首必減輕其刑。而修
      正後之刑法第六十二條規定：「對於未發覺之罪自首而受
      裁判者，得減輕其刑。但有特別規定者，依其規定。」，
      則係規定如有自首僅得減輕其刑，比較修正前後之自首規
      定，以修正前刑法第六十二條規定較有利於被告。
    (三)易科罰金部分：刑法第四十一條亦已修正，原刑法第四十
      一條第一項前段規定：「犯最重本刑為五年以下有期徒刑
      以下之刑之罪，而受六個月以下有期徒刑或拘役之宣告，
      因身體、教育、職業、家庭之關係或其他正當事由，執行
      顯有困難者，得以一元以上三元以下折算一日，易科罰金
      。」，另被告行為時之易科罰金折算標準，依修正前罰金
      罰鍰提高標準條例第二條前段（現已刪除）之規定，就其
      原定數額提高為一百倍折算一日，則被告行為時之易科罰
      金折算標準，應以銀元一百元至三百元折算一日，經折算
      為新臺幣後，係以新臺幣三百元至九百元折算為一日。惟
      九十五年七月一日修正公布施行之刑法第四十一條第一項
      前段則規定：「犯最重本刑為五年以下有期徒刑以下之刑
      之罪，而受六個月以下有期徒刑或拘役之宣告者，得以新
      臺幣一千元、二千元或三千元折算一日，易科罰金。」比
      較修正前後之易科罰金折算標準，以九十五年七月一日修
      正公布施行前之規定，較有利於被告。
    (四)是依上開整體比較結果，依新刑法第二條第一項前段規定
      ，應適用修正前刑法之規定。以往實務見解，認原判決未
      及比較適用新舊法時，上訴後，雖比較結果以舊法有利於
      行為人，而原判決別無其他撤銷事由，仍應以此為由撤銷
      改判。惟本次修正後刑法第二條之規定係以適用行為時法
      為原則，因此原判決雖未及比較適用，然上訴後，經比較
      新舊法，行為後之法律並非較有利於行為人，仍應適用行
      為時法即修正前刑法之規定，則原判決適用行為時法即無
      不當，此部分自不構成撤銷之事由，併予敘明。
五、被告經合法送達，無正當理由未到庭，依刑事訴訟法第三百
    七十一條規定，不待其陳述，逕行判決。
據上論斷，應依刑事訴訟第四百五十五條之一第一項、第三項、
第三百六十八條、第三百七十一條、第三百七十三條，判決如主
文。
本案經檢察官林俊儀到庭執行職務。
中    華    民    國    95    年    11    月    15    日
                  交通法庭      審判長法  官  潘翠雪
                                      法  官  王士珮
                                      法  官  絲鈺雲
以上正本證明與原本無異
本件不得上訴
                                      書記官  蔡美如
中    華    民    國    95    年    11    月    15    日


司法院資訊處製作；財團法人民間司法改革基金會備份。
